【裁判字號】    98,訴,4583
【裁判日期】    981231
【裁判案由】    毒品危害防制條例
【裁判全文】
臺灣板橋地方法院刑事判決              98年度訴字第4583號
公  訴  人  臺灣板橋地方法院檢察署檢察官
被      告  甲○○
上列被告因違反毒品危害防制條例等案件，經檢察官提起公訴（
98年度偵字第29677 號），本院合議庭以裁定進行簡式審判程序
，判決如下：
    主  文
甲○○犯如附表所示之罪，各處如附表所示之刑。有期徒刑部分
應執行有期徒刑貳年陸月。
    事  實
一、甲○○前因施用毒品案件，經臺灣臺北地方法院以95年度訴
    緝字第28號判處有期徒刑10月確定；復因施用毒品案件，經
    臺灣士林地方法院以95年度訴字第821 號判處有期徒刑10月
    確定，嗣經法院裁定減為有期徒刑5 月確定，並與前述有期
    徒刑10月接續執行，而於民國96年10月16日縮刑期滿執行完
    畢。詎甲○○仍不知警惕，其明知海洛因為毒品危害防制條
    例第2 條第2 項第1 款所規定之第一級毒品，不得持有、轉
    讓，竟基於轉讓第一級毒品海洛因之犯意，於如附表所示之
    時間、地點，均以與原購入價格相同之代價，轉讓第一級毒
    品海洛因予已成年之友人簡豊祥（起訴書誤載為簡豐祥）、
    李信德等人（轉讓之時間、地點、方式、數量及對價等均詳
    附表所示）。嗣因警方對於甲○○所使用之0000000000號行
    動電話門號進行通訊監察，始循線偵得上情。
二、案經臺北市政府警察局移送臺灣板橋地方法院檢察署檢察官
    偵查起訴。
    理  由
一、上揭事實，業據被告甲○○於本院審理時坦白承認，核與證
    人簡豊祥、李信德於警詢及偵查中檢察官訊問時所證述之情
    節相符，並有本院98年度聲監字第9 號、第204 號通訊監察
    書各1 份、上開0000000000號行動電話門號通訊監察譯文2
    紙等在卷可稽，足認被告上開自白，核與事實相符。本件事
    證明確，被告犯行堪以認定。
二、按海洛因為毒品危害防制條例第2 條第2 項第1 款所規定之
    第一級毒品。核被告如附表所示轉讓海洛因予簡豊祥、李信
    德等人之行為，均係犯毒品危害防制條例第8 條第1 項之轉
    讓第一級毒品罪；被告轉讓前持有第一級毒品海洛因之低度
    行為，應為其轉讓之高度行為所吸收，均不另論罪。被告先
    後4 次轉讓第一級毒品海洛因犯行，犯意各別，行為互異，
    應予分論併罰。又被告有如事實欄第1 項所載之犯罪科刑及
    執行紀錄，有臺灣高等法院被告前案紀錄表在卷可參，其於
    受有期徒刑之執行完畢後，5 年內故意再犯本件有期徒刑以
    上之罪，為累犯，應依刑法第47條第1 項規定加重其刑。爰
    審酌被告轉讓毒品予他人施用，其行為足以助長吸毒歪風，
    並戕害他人身心，惟被告係基於友人情誼，而以原價轉讓毒
    品供友人施用，並無營利之意圖，其惡性尚非重大，及被告
    犯後於本院審理時已坦承犯行，態度尚稱良好等一切情狀，
    就其各次犯行分別量處如主文所示之刑，並定其應執行之刑
    。被告如附表所示各次轉讓第一級毒品海洛因所得之對價新
    臺幣（下同）1,000 元、1,000 元、1,000 元、500 元，均
    係被告所有因其犯轉讓第一級毒品罪所得之財物，雖未扣案
    ，仍應依毒品危害防制條例第19條第1 項規定宣告沒收，如
    全部或一部不能沒收時，以其財產抵償之；又被告所使用之
    上開門號為0000000000號行動電話1 具（含通話晶片卡1 片
    ），係被告所有供其如附表4 所示轉讓第一級毒品海洛因犯
    行所用之物，此據被告供承明確，該行動電話1 具（含通話
    晶片卡1 片）雖未扣案，亦應依毒品危害防制條例第19條第
    1 項規定宣告沒收，如全部或一部不能沒收時，追徵其價額
    或以其財產抵償之。
據上論斷，應依刑事訴訟法第273 條之1 第1 項、第299 條第1
項前段，毒品危害防制條例第8 條第1 項、第19條第1 項，刑法
第11條前段、第47條第1 項、第51條第5 款，判決如主文。
本案經檢察官黃彥琿到庭執行職務
中    華    民    國    98    年    12    月    31    日
                刑事第十一庭  法  官  劉景宜
上列正本證明與原本無異。
如不服本判決，應於判決送達後10日內敘明上訴理由，向本院提
出上訴狀 (應附繕本) ，上訴於臺灣高等法院。其未敘述上訴理
由者，應於上訴期間屆滿後20日內向本院補提理由書「切勿逕送
上級法院」。
                              書記官  謝秀青
中    華    民    國    99    年    1     月    5     日
附表
┌──┬──────┬────────┬────────────┬──────────────────┐
│編號│  轉讓時間  │  轉讓地點      │轉讓之方式、數量及對價  │所犯罪名及宣告刑                    │
│    │  （民國）  │                │（金額為新臺幣）        │                                    │
├──┼──────┼────────┼────────────┼──────────────────┤
│1   │98年1 月12日│臺北市○○街「臺│以與原購入金額相同之對價│甲○○轉讓第一級毒品，累犯，處有期徒│
│    │上午某時許  │北市立聯合醫院昆│1,000 元，轉讓其原以自行│刑壹年貳月。轉讓第一級毒品所得財物新│
│    │            │明院區」前      │施用之目的所購入之海洛因│臺幣壹仟元沒收之，如全部或一部不能沒│
│    │            │                │1 小包（未達1 公克）予簡│收時，以其財產抵償之。              │
│    │            │                │豊祥施用。              │                                    │
├──┼──────┼────────┼────────────┼──────────────────┤
│2   │98年1 月13日│同上            │同上                    │甲○○轉讓第一級毒品，累犯，處有期徒│
│    │至同年1 月16│                │                        │刑壹年貳月。轉讓第一級毒品所得財物新│
│    │日間某日上午│                │                        │臺幣壹仟元沒收之，如全部或一部不能沒│
│    │            │                │                        │收時，以其財產抵償之。              │
├──┼──────┼────────┼────────────┼──────────────────┤
│3   │98年1 月31日│同上            │同上                    │甲○○轉讓第一級毒品，累犯，處有期徒│
│    │至同年2 月1 │                │                        │刑壹年貳月。轉讓第一級毒品所得財物新│
│    │日間某日上午│                │                        │臺幣壹仟元沒收之，如全部或一部不能沒│
│    │            │                │                        │收時，以其財產抵償之。              │
├──┼──────┼────────┼────────────┼──────────────────┤
│4   │98年3 月19日│臺北縣三重市忠孝│先以其所使用之0000000000│甲○○轉讓第一級毒品，累犯，處有期徒│
│    │上午7 時22分│橋附近某便利商店│號行動電話門號與李信德聯│刑壹年貳月。轉讓第一級毒品所得財物新│
│    │許          │前              │繫後，相約於前開時間、地│臺幣伍佰元沒收之，如全部或一部不能沒│
│    │            │                │點，以與原購入金額相同之│收時，以其財產抵償之。未扣案之行動電│
│    │            │                │對價500 元，轉讓其原以自│話壹具（含門號0000000000號通話晶片卡│
│    │            │                │行施用之目的所購入之海洛│壹片）沒收，如全部或一部不能沒收時，│
│    │            │                │因1 小包（未達1 公克）予│追徵其價額或以其財產抵償之。        │
│    │            │                │李信德施用。            │                                    │
└──┴──────┴────────┴────────────┴──────────────────┘
附錄本案論罪科刑法條全文：
毒品危害防制條例第8條第1項
毒品危害防制條例第8條
轉讓第一級毒品者，處1年以上7年以下有期徒刑，得併科新臺幣
1百萬元以下罰金。
轉讓第二級毒品者，處6月以上5年以下有期徒刑，得併科新臺幣
70萬元以下罰金。
轉讓第三級毒品者，處3年以下有期徒刑，得併科新臺幣30萬元
以下罰金。
轉讓第四級毒品者，處1年以下有期徒刑，得併科新臺幣10萬元
以下罰金。
前四項之未遂犯罰之。
轉讓毒品達一定數量者，加重其刑至二分之一，其標準由行政院
定之。

司法院資訊處製作；財團法人民間司法改革基金會備份。
